【裁判字號】    99,訴,2216
【裁判日期】    990930
【裁判案由】    毒品危害防制條例
【裁判全文】
臺灣板橋地方法院刑事判決              99年度訴字第2216號
公  訴  人  臺灣板橋地方法院檢察署檢察官
被      告  甲○○
上列被告因毒品危害防制條例案件，經檢察官提起公訴（99年度
毒偵字第3832號），被告於準備程序中對被訴之事實為有罪陳述
，本院合議庭裁定由受命法官獨任行簡式審判程序，並判決如下
：
    主  文
甲○○施用第一級毒品，累犯，處有期徒刑捌月，扣案第一級毒
品海洛因壹包（淨重零點零伍柒零公克，取樣零點零零貳零公克
，驗餘淨重零點零伍伍零公克）沒收銷燬。
    事  實
一、甲○○有違反肅清煙毒條例案等前科，民國96年間，因施用
    第一級毒品案件，經台灣士林地方法院以96年度毒聲字第34
    3 號裁定送勒戒處所施以觀察、勒戒後，因認無繼續施用毒
    品傾向，於96年10月25日出所，該次施用毒品犯行並經台灣
    士林地方法院檢察署檢察官以96年度毒偵字第1268號為不起
    訴處分確定；又於97年間，因施用毒品案件，經本院以97年
    度訴字第2961號判決判處有期徒刑8 月確定；復於97年間，
    因施用第一級毒品案件，經本院以97年度訴字第4297號判決
    判處有期徒刑8 月確定，前揭二案所處徒刑，嗣經本院以97
    年度聲字第2015號裁定應執行有期徒刑1 年2 月確定，98年
    12月6 日縮短刑期執行完畢；詎仍未知所戒慎，猶基於施用
    第一級毒品海洛因之犯意，於99年4 月27日晚間8 時許，在
    臺北縣板橋市○○路66號莊敬公園內，以將海洛因摻水置於
    針筒內注射身體之方式，施用海洛因1 次；嗣於翌日晚間8
    時20分許，在前開公園內，為警盤查，併扣得其所有之海洛
    因1 包（淨重0.0570公克，取樣0.0020公克，驗餘淨重0.05
    50公克），甲○○且同意接受員警採尿，其尿液檢體送驗後
    ，呈嗎啡陽性反應。
二、案經台北縣政府警察局海山分局移送臺灣板橋地方法院檢察
    署檢察官偵查後起訴。
    理    由
一、認定犯罪事實所憑之證據及理由：
(一)、訊據被告對其在上揭時、地施用第一級毒品海洛因之事實，
    於本院審理中自白不諱，而其為警查獲時同意接受採尿，經
    警將所採集之尿液檢體送驗後，呈嗎啡陽性反應乙節，亦有
    臺北縣政府警察局海山分局毒品案件尿液檢體編號及姓名對
    照表、臺灣檢驗科技股份有限公司於99年5 月14日所出具之
    濫用藥物檢驗報告等附於偵查卷足憑（見偵查卷第19、45頁
    ）；另扣案白色粉末1 袋，經鑑定，淨重0.0570公克，取樣
    0.0020公克，驗餘淨重0.0550公克，檢出海洛因成分等情，
    亦有本院卷附之交通部民用航空局航空醫務中心99年6 月18
    日航藥鑑字第0993951 號毒品鑑定書附卷可憑，俱徵被告前
    開自白應與事實相符，可以採信。
(二)、按觀察、勒戒或強制戒治執行完畢釋放後，5 年內再犯施用
    第一、二級毒品之罪者，檢察官應依法追訴，毒品危害防制
    條例第23條第2 項定有明文；查被告於96年間，因施用第一
    級毒品案件，經台灣士林地方法院以96年度毒聲字第343 號
    裁定送勒戒處所施以觀察、勒戒後，因認無繼續施用毒品傾
    向，於96年10月25日出所，該次施用毒品犯行並經台灣士林
    地方法院檢察署檢察官以96年度毒偵字第1268號為不起訴處
    分確定等情，有臺灣高等法院被告前案紀錄表附卷足參，是
    被告於觀察勒戒執行完畢釋放後，5 年內再犯本件施用毒品
    罪，亦甚明確；綜上，本件事證已明，被告犯行堪以認定。
二、應適用之法律、科刑審酌事由、沒收物之處理：
(一)、核被告所為，係犯毒品危害防制條例第10條第1 項之施用第
    一級毒品罪，其施用前持有第一級毒品海洛因之低度行為，
    為其後施用之高度行為所吸收，不另論罪；又被告有如事實
    欄所述前科及刑之執行情形，有前揭臺灣高等法院被告前案
    紀錄表在卷可稽，是其於有期徒刑執行完畢後，5 年以內，
    因故意再犯本件有期徒刑以上之罪，為累犯，應依刑法第47
    條第1 項規定，加重情形。
(二)、茲審酌被告素行、智識程度、犯罪動機、目的、手段、前已
    因施用毒品犯行，受觀察勒戒、刑罰執行，詎猶仍再為本件
    犯行，顯未知所戒慎，暨斟酌其施用毒品行為對於自身及社
    會所造成之危害程度非輕，然犯後坦承犯行，態度甚佳等一
    切情狀，就其本件犯行，量處如主文所示之刑，以示儆懲。
(三)、扣案海洛因1 包（淨重0.0570公克，取樣0.0020公克，驗餘
    淨重0.0550公克），因該只分裝袋內之海洛因與包裹前開毒
    品之分裝袋，二者在物理上難以析離，均應依毒品危害防制
    條例第18條第1 項前段規定諭知沒收銷燬
據上論斷，應依刑事訴訟法第273 條之1 第1 項、299 條第1 項
前段，毒品危害防制條例第10條第1 項、第18條第1 項前段，刑
法第11條前段、第47條第1 項，判決如主文。
本案經檢察官高智美到庭執行職務。
中    華    民    國    99    年    9     月    30    日
                  刑事第二十庭  法  官  陳明偉
以上正本證明與原本無異。
如不服本判決，應於判決送達後10日內，向本院提出上訴狀。
                                書記官  陳玉心
中    華    民    國    99    年    9     月    30    日
附錄本案論罪科刑法條全文
毒品危害防制條例第10條
施用第一級毒品者，處六月以上五年以下有期徒刑。
施用第二級毒品者，處三年以下有期徒刑。
毒品危害防制條例第十八條
查獲之第一、二級毒品及專供製造或施用第一、二級毒品之器具
，不問屬於犯人與否，均沒收銷燬之；查獲之第三、四級毒品及
製造或施用毒品之器具，無正當理由而擅自持有者，均沒入銷燬
之。但合於醫藥、研究或訓練之用者，得不予銷燬。
前項合於醫藥、研究或訓練用毒品或器具之管理辦法，由法務部
會同行政院衛生署定之。

司法院資訊處製作；財團法人民間司法改革基金會備份。
